臺灣新竹地方法院刑事判決　　　　　　　　　　　　　　九十年度易字第六八號
　　公　訴　人　臺灣新竹地方法院檢察署檢察官
　　被　　　告　甲○○
右列被告因傷害案件，經檢察官提起公訴（九十年度偵字第三三二九號），本院判決
如左：
    主  文
甲○○傷害人之身體，處拘役肆拾日，如易科罰金，以佰元折算壹日。
    事  實
一、甲○○於民國九十年四月八日十六時五十分許，在其位於新竹市○○市○○里○
    ○路一千零三十二號之住處，因清償貸款等事宜與其妻子丙○○之妹妹乙○○發
    生爭執，竟基於傷害之犯意，先用手推乙○○至玻璃門邊，要其出去，因乙○○
    不肯，甲○○即至廚房拿掃把一支（未扣案）後，用掃把推打乙○○，致乙○○
    受有雙側上臂擦傷、右肩扭傷及後腦皮膚挫傷等傷害。
二、案經乙○○訴由新竹縣竹北分局報請臺灣新竹地方法院檢察署檢察官偵查起訴。
    理  由
一、訊據被告甲○○固不否認有於上揭時地和告訴人乙○○發生口角，並曾請告訴人
    出去，被拒絕後，有拿掃把掃告訴人所站立處等情，惟矢口否認有何傷害犯行，
    辯稱：當時請乙○○出去，她不肯，手一直抓著玻璃門的手把，所以伊就沒有繼
    續推了。後來去拿掃把出來，掃她站的地方，她不動，於是才繼續推，目的是要
    她出去，並沒有意思要傷害她云云。經查，右揭事實業據告訴人於歷次警、偵訊
    及本院審理時指訴歷歷，並為證人丙○○證述：被告有將告訴人往門口出口的地
    方推，也有拿掃把等語在卷，復為被告所不否認確曾和告訴人發生爭執，為要告
    訴人出去，曾用手推她及拿掃把掃她站立處等情，且告訴人確受有雙側上臂擦傷
    、右肩扭傷及後腦皮膚挫傷等傷害，亦有東元綜合醫院診斷證明書一份在卷足稽
    。而本件告訴人於案發當時係因被告未按期清償貸款，導致任連帶保證人之告訴
    人受追償，因而與被告發生爭執等情，為雙方所不否認，且告訴人所受傷害情形
    係手臂擦傷、肩部扭傷及後腦皮膚挫傷，業如前述，足認上揭傷害應係遭人推拉
    或拉扯所導致，核與告訴人所指訴且為被告亦不否認之雙方當時發生爭執，被告
    即用手推告訴人至玻璃門邊及用掃把推打告訴人等情所會導致之受傷情情形相符
    ，而被告係成年人，衡情其自應知悉如拉扯或以掃把推打他人均將會導致他人受
    傷，卻猶仍為之，自難認其無傷害之犯意，是以應認告訴人所為上開指訴應堪採
    信。被告所辨，顯為事後卸責之詞，不足採信。本件事證明確，被告犯行洵堪認
    定，應予依法論科。
二、核被告甲○○所為，係犯刑法第二百七十七條第一項之普通傷害罪。爰審酌被告
    係因不滿告訴人指責其不按期清償貸款，導致受連累等語，因而為上揭傷害犯行
    之犯罪動機、犯罪手段、情節、告訴人所受傷害情形及被告犯後僅供承部分犯行
    等一切情狀，量處如主文所示之刑，並如諭知易科罰金之折算標準，以資懲儆。
據上論斷，應依刑事訴訟法第二百九十九條第一項前段，刑法第二百七十七條第一項
、第四十一條第一項前段，罰金罰鍰提高標準條例第一條前段、第二條，判決如主文
。
本案經檢察官吳金棟到庭執行職務。
中      華      民      國    九十一    年      五    月      二十四    日
                                臺灣新竹地方法院刑事第二庭
                                    法  官  楊  惠  芬
右正本證明與原本無異。
如不服本判決，應於判決送達後十日內向本院提出上訴狀（應附繕本），上訴於臺灣
高等法院。
                                    書記官  鄭  敏  郎
中      華      民      國    九十一    年      五    月      二十四    日
附錄本案論罪科刑法條全文：
刑法第二百七十七條第一項：
傷害人之身體者，處三年以下有期徒刑、拘役或一千元以下罰金。
